# 请教陈版，关于利用子公司的全部股权投资新设联营企业的问题

提问人：最後の Gillian 时间：2018-09-27 13:15:45
b公司为a公司全资子公司，现a将b公司股权对c公司投资（存在股权评估增值），投资后a公司对c公司具有重大影响，c公司控制b公司。（a、c公司为非同一控制下） 就此，b公司变为a公司联营企业之子公司，存在间接的重大影响。 请教如下问题： 1.在个别报表a公司对c公司的股权投资的公允价值与账面价值的差额部分（即评估增值部分） 个别报表是否需要按照长期股权投资准则描述的成本法转为权益法（丧失对b公司的控制权）追溯调整期初留存收益？ 2.如果对c公司形成共同控制，是否与重大影响一致？

回答人：chenyiwei
1 、个别报表层面，因为由持有B的股权变为持有C的股权，故不需要追溯调整前期处理。 2 、合并报表层面，按丧失对子公司的控制权进行处理，按合并报表准则第五十条规定全额确认丧失控制权的损益（不考虑在C中所占的股权比例予以按比例抵销的做法，必须是全额确认，否则与合并报表准则第五十条的规定不一致） 3 、如果A对C具有共同控制，则处理原则与上述一致。

提问人：嫂嫂自重 时间：2019-03-19 15:39:16
陈版您好，企业通过现金股权收购的方式取得25%的股份，属联营企业，那么此时也进行了评估，那么在计算投资收益时，是否需要按照购买法针对评估增值的无形资产摊销、固定资产折旧进行调整？ 如果评估报告距投资日时间较长，超过了评估报告的适用期限是重新评估？ 因为投资之前投资标的实施了重组，注入了一部分资产，但是这部分是轻资产，增值金额较大，无形资产的公允价值增值较大，可能会对净利润有一定影响，因此该部分无形资产增值以当时交易确认的对价-账面成本作为无形资产增值可否？

回答人：chenyiwei
需要，比照非同一控制下合并中购买日的PPA处理。